臺灣雲林地方法院民事簡易判決
110年度虎簡字第74號
原      告  台新國際商業銀行股份有限公司

法定代理人  尚瑞強  


上列原告與被告廖建興等間請求塗銷土地所有權移轉登記等事件
，本院判決如下：
    主  文
原告之訴駁回。
訴訟費用由原告負擔。
    事實及理由
一、原告起訴主張：被告廖建興積欠原告債務未清償，且名下無
    任何財產可供執行，為逃避日後遭原告強制執行，未辦理拋
    棄繼承，竟將被繼承人廖茂松或廖吳女所遺雲林縣○○鎮○○段
    000地號土地（權利範圍20分之4，下稱系爭土地）於民國10
    3年12月10日以分割繼承為原因，逕自移轉所有權登記予被
    告廖ＸＸ，有害於原告之債權，原告自得依法行使撤銷權，並
    請求回復原狀，爰依民法第244條第1、4項規定提起訴訟等
    語。並聲明：被告間就系爭土地於103年9月9日所為之遺產
    分割協議債權行為，及於103年12月10日所為之所有權移轉
    登記物權行為，均應予以撤銷；被告廖ＸＸ應將前項不動產經
    雲林縣西螺地政事務所以103年螺資地字第61300號收件，於
    103年12月10日以分割繼承為原因之所有權移轉登記予以塗
    銷，並回復所有權登記為被告全體繼承人公同共有。
二、本院之判斷：
  ㈠原告之訴，依其所訴之事實，在法律上顯無理由者，法院得
    不經言詞辯論，逕以判決駁回之，民事訴訟法第249條第2項
    定有明文。又原告向法院提起民事訴訟，除應具備訴訟成立
    要件外，並須當事人之適格無欠缺，法院如認為當事人不適
    格，亦得不經言詞辯論，逕以判決駁回原告之訴。所謂當事
    人適格，是指當事人就具體特定之訴訟，得以自己名義為原
    告或被告，而受為訴訟標的法律關係之本案判決資格（最高
    法院85年度台上字第1054、2788號判決意旨參照）。
  ㈡原告主張其為被告廖建興之債權人，因被告廖建興繼承被繼
    承人廖茂松或廖吳女所遺系爭土地，卻不為繼承登記，該行
    為有害及原告之債權而提起本件訴訟。然原告所稱登記日期
    103年12月10日之雲林縣西螺地政事務所103年螺資地字第61
    300號分割繼承登記卷宗，經本院函查結果，係訴外人即被
    繼承人廖○吉所遺系爭土地等遺產之分割繼承登記申請文件
    ，並非原告所稱訴外人廖茂松或廖吳女為被繼承人之分割繼
    承登記卷宗，且訴外人廖○吉之法定繼承人中並無被告廖建
    興等情，有雲林縣西螺地政事務所110年3月30日雲西地一字
    第1100001505號函所檢附之103年螺地資字第61300號登記申
    請案影本在卷可憑，堪認為真實。
  ㈢綜上，本件原告所主張應塗銷之分割繼承登記，被繼承人並
    非訴外人廖茂松或廖吳女，被告廖建興亦非該件被繼承人之
    法定繼承人。是以，原告起訴請求被告間就系爭土地於103
    年9月9日所為之遺產分割協議債權行為，及於103年12月10
    日所為之所有權移轉登記物權行為，均應予以撤銷；被告廖
    ＸＸ應將前項不動產經雲林縣西螺地政事務所以103年螺資地
    字第61300號收件，於103年12月10日以分割繼承為原因之所
    有權移轉登記予以塗銷，並回復所有權登記為被告全體繼承
    人公同共有，均顯無理由，爰不經言詞辯論，逕以判決駁回
    之。
三、訴訟費用負擔之依據：民事訴訟法第78條。
中　　華　　民　　國　　110 　年　　4 　　月　　13　　日
                  虎尾簡易庭  法   官  黃麗文

以上正本證明與原本無異。
如不服本判決，須於判決送達後20日內向本庭（臺灣雲林地方法
院虎尾簡易庭）提出上訴狀。（須按他造當事人之人數附繕本）
。
中　　華　　民　　國　　110 　年　　4 　　月　　13　　日
                              書記官 曾鈺仁